臺灣基隆地方法院刑事判決　　　　　　　 94年度訴字第824號
公　訴　人　臺灣基隆地方法院檢察署檢察官
被　　　告　乙○○
上列被告因毒品危害防制條例案件，經檢察官提起公訴（94年度
毒偵字第2538號），本院合議庭裁定由受命法官獨任進行簡式審
判程序，茲判決如下：
    主  文
乙○○連續施用第一級毒品，處有期徒刑玖月，扣案之毒品海洛
因壹包淨重零點陸貳公克、摻有海洛因之煙草淨重零點壹肆公克
均沒收銷燬之、注射針筒壹支沒收；又施用第二級毒品，處有期
徒刑伍月，扣案之毒品安非他命壹包毛重零點捌公克沒收銷燬之
。應執行有期徒刑壹年，扣案之毒品海洛因壹包淨重零點陸貳公
克、摻有海洛因之煙草淨重零點壹肆公克、安非他命壹包毛重零
點捌公克均沒收銷燬之、注射針筒壹支沒收。
    理  由
一、犯罪事實：
    乙○○前因施用毒品案件，先後2 次經觀察勒戒後，均認無
    繼續施用毒品傾向，由臺灣基隆地方法院檢察署檢察官分別
    於民國（下同）90年10月9 日、92年11月14日，以90年度偵
    字第1306號、92年度毒偵字第647 號、第1023號為不起訴處
    分確定。又因施用毒品案件，經臺灣基隆地方法院檢察署檢
    察官提起公訴，本院於93年5月17日，以93年度訴字第139號
    判處有期徒刑6月、3月，應執行有期徒刑 8月確定，再因施
    用毒品案件，經臺灣基隆地方法院檢察署檢察官提起公訴，
    本院於93年8月30日，以93年度訴字第352號判處有期徒刑 8
    月、4月，應執行有期徒刑10月確定，二案接續執行於94年8
    月 8日假釋出監（指揮書執行完畢日期為94年12月15日，不
    構成累犯）。猶不知悔改，復基於施用第 1級毒品海洛因之
    概括犯意，於94年8月20日及94年8月25日，連續在基隆市○
    ○區○○路 1段69巷50號底層住處，以將毒品摻在香煙之方
    式，施用第 1級毒品海洛因2次；復另行起意，基於施用第2
    級毒品安非他命之犯意，於94年 8月20日，亦在上址住處，
    以將毒品安非他命放入玻璃球內加熱產生煙霧後再予施用之
    方式，施用第2級毒品安非他命1次。嗣分別於（一）94年 8
    月20日23時20分許，在基隆市○○區○○路133之1號為警查
    獲，並扣得海洛因1包淨重 0.62公克、摻有海洛因之煙草淨
    重0.14公克、安非他命1包毛重0.8公克、注射針筒1支；（
    二）94年8月26日，經臺灣基隆地方法院檢察署觀護人室採
    尿送驗結果，呈嗎啡陽性反應，始知上情。
二、程序事項：
    本件被告乙○○所犯者非為死刑、無期徒刑、最輕本刑為 3
    年以上有期徒刑之罪或高等法院管轄第一審案件，其於準備
    程序進行中，先就被訴事實為有罪之陳述，經告知其簡式審
    判程序之旨，並聽取公訴人之意見後，本院依刑事訴訟法第
    273條之1第1 項之規定，裁定由受命法官獨任進行簡式審判
    程序，合先敘明。
三、認定事實所依據之證據及理由：
（一）被告自白：被告於本院審理中自白其於前述時、地施用第
      1 級毒品、第2 級毒品之犯行事實，其任意自白核與下列
      事證相符，應堪採為證據。
（二）尿液檢驗結果：
      台灣尖端先進生技醫藥股份有限公司濫用藥物檢驗報告 2
      紙（附於94年度毒偵字第2282號偵查卷第43頁、94年度毒
      偵字第2538號偵查卷第3 頁）：被告經警及臺灣基隆地方
      法院檢察署觀護人室採尿經檢驗結果，2 次均呈海洛因代
      謝物嗎啡陽性反應，1次安非他命陽性反應。
（三）扣案物證：本案有第1級毒品海洛因1包淨重0.62公克、摻
      有海洛因之煙草淨重0.14公克（見本院卷內法務部調查局
      94年10月18日調科壹字第320003169 號鑑定通知書）、安
      非他命1包毛重0.8公克、注射針筒1支可資佐證。
（四）臺灣基隆地方法院檢察署90年度偵字第1306號、92年度毒
      偵字第647 號、第1023號為不起訴處分書、93年度毒偵字
      第807 號起訴書、判決書及被告全國前案紀錄表在卷可按
      。
四、論罪及科刑之理由：
（一）查海洛因、安非他命分別係毒品危害防制條例第2條第2項
      第1款、第2款所定之第1級、第2級毒品。核被告乙○○所
      為，係犯毒品危害防制條例第10條第1項之施用第1級毒品
      罪及第10條第2項之施用第2級毒品罪。又被告施用第1 級
      、第2級毒品前後，持有第1級、第2 級毒品之低度行為，
      應為其施用第1級、第2級毒品之高度行為所吸收，均不另
      論罪。
（二）被告先後2次施用第1級毒品毒品之犯行，時間緊接，所犯
      係構成要件相同之罪名，顯係基於概括犯意反覆為之，為
      連續犯，應依刑法第56條之規定，論以一罪，並依法加重
      其刑。
（三）被告所犯上開2 罪，犯意各別，罪名互異，應予分論併罰
      。
（四）本院審酌毒品對於人體會產生成癮性，係足以危害個人健
      康及社會安全之管制藥物，被告經過執行觀察、勒戒，猶
      不知戒除濫行施用毒品惡習，再犯本件施用毒品罪，深陷
      毒坑無法自拔，及其犯罪之自我麻醉動機、犯罪之手段、
      所生自我戕害結果及犯罪後坦承犯行之態度等一切情狀，
      量處如主文所示之刑，並定應執行刑，以示懲儆。
（五）扣案之第1級毒品海洛因1包淨重0.62公克（袋子與海洛因
      無法分離）、摻有海洛因之煙草淨重0.14公克（煙草與海
      洛因無法分離）、安非他命1包毛重0.8公克（袋子與安非
      他命無法分離），均為違禁物，無論屬於被告與否，均應
      依毒品危害防制條例第18條第1 項前段之規定沒收銷燬之
      、注射針筒1 支，為被告所有供本件犯罪所用之物，爰依
      刑法第38條第1項第2款宣告沒收。
五、適用之法律依據：
    刑事訴訟法第273 條之1 第1 項、第299 條第1 項前段，毒
    品危害防制條例第10條第1 項、第2 項、第18條第1 項前段
    ，刑法第11條前段、第56條、第51條第5款、第38條第1項第
    2款。
本案經檢察官甲○○到庭執行職務。
中　　華　　民　　國　　94　　年　　11　　月　　3　　 日
                  刑事第二庭法    官  齊潔
以上正本證明與原本無異。
對於本件判決如有不服，應於收受送達後10日內，向本院提出上
訴書狀，上訴於臺灣高等法院，並按他造當事人之人數附具繕本
。
中　　華　　民　　國　　94　　年　　11　　月　　3 　　日
                            書 記 官  潘端典
附錄論罪法條：
毒品危害防制條例第10條
施用第一級毒品者，處 6 月以上 5 年以下有期徒刑。
施用第二級毒品者，處 3 年以下有期徒刑。
